【裁判字號】    98,上易,791
【裁判日期】    981130
【裁判案由】    竊盜
【裁判全文】
臺灣高等法院臺南分院刑事判決         98年度上易字第791號
上  訴  人
即  被  告  甲○○
                  （現於臺灣臺南監獄臺南分監另案執行中）
上列上訴人因竊盜案件，不服臺灣臺南地方法院98年度易字第45
2號中華民國98年9月25日第一審判決（起訴案號：臺灣臺南地方
法院檢察署98年度偵字第2215號），提起上訴，本院判決如下：
    主  文
上訴駁回。
    理  由
一、按刑事訴訟法第361條、第367條規定，不服地方法院之第一
    審判決而上訴者，應提出上訴書狀，並敘述「具體理由」，
    為上訴必備之程式；其所提出之書狀未敘述上訴理由，或僅
    曾以言詞陳述上訴理由者，均應於上訴期間屆滿後20日內補
    提理由書於第一審法院。第一審法院經形式審查，認逾期未
    補提上訴理由者，應定期間先命補正；逾期未補正者，為上
    訴不合法律上之程式，應以裁定駁回。倘「已提出上訴理由
    」，但所提非屬具體理由者，則由第二審法院以上訴不合法
    律上之程式，判決駁回。而所謂「具體理由」，必依據卷內
    既有訴訟資料或提出新事證，指摘或表明第一審判決有何採
    證認事、用法或量刑等足以影響判決本旨之不當或違法，而
    構成應予撤銷之具體事由，始克當之（例如：依憑證據法則
    具體指出所採證據何以不具證據能力，或依憑卷證資料，明
    確指出所為證據證明力之判斷如何違背經驗、論理法則）；
    倘僅泛言原判決認定事實錯誤、違背法令、量刑失之過重或
    輕縱，而未依上揭意旨指出具體事由，或形式上雖已指出具
    體事由，然該事由縱使屬實，亦不足以認為原判決有何不當
    或違法者（例如：對不具有調查必要性之證據，法院未依聲
    請調查亦未說明理由，或援用證據不當，但除去該證據仍應
    為同一事實之認定），皆難謂係具體理由，俾與第二審上訴
    制度旨在請求第二審法院撤銷、變更第一審不當或違法之判
    決，以實現個案救濟之立法目的相契合，並節制濫行上訴（
    最高法院97年度台上字第892號判決參照）。
二、上訴意旨略以：
(一)、上訴人即被告於98年1月9日5時在臺南市○區○○街209號「
    喜樂24H漫畫書店」徒手竊取乙○○所有之行動電話2支，得
    手後逃逸，發現乙○○追趕，就將行動電話2支放在乙○○
    易於發覺之追趕道路上，由乙○○發現取回，而案發後被告
    本人心生後悔，立即向臺南市警察局第二分局自首，並協助
    警方找尋被害人乙○○，將所有案發經過還原真相，此之行
    為符合自首要件，更符合犯後態度良好，減少許多警力及司
    法資源，雖自首要件有減輕其刑，但主動揭發自己犯行，協
    尋被害者部分，可否用刑法第59條犯後態度良好再酌減其刑
    。
(二)、上訴人即被告雖多次犯下竊盜犯行，但惟此次犯行如不主動
    揭發犯行，警方亦不知有此竊盜案件發生，因犯下竊盜案當
    下即心生悔恨，良知告訴我唯以主動揭開被告犯行才能心安
    ，而失物也由被害人乙○○自行尋回，也未造成被害人實質
    損害，並節省許多警力及司法資源，故請求給予被告較輕刑
    期云云。
三、經查：上訴人即被告甲○○前因詐欺案件，經臺灣臺南地方
    法院於民國（下同）96年3月19日以96年度簡字第897號判處
    有期徒刑4月，嗣經減刑為有期徒刑2月確定，並於96年8月
    21日執行完畢，另甫因竊盜案件，於97年12月22日經臺灣臺
    南地方法院判處有期徒刑4月，猶不知悔改，意圖為自己不
    法之所有，於98年1月9日5時許，在臺南市○區○○街209號
    「喜樂24H漫畫書店」內，徒手竊取乙○○所有之行動電話2
    支（摩托羅拉牌、型號MAXXV6及W212，共價值約新台幣5千
    元），得手後逃逸，乙○○發覺後立即追趕，並在路旁尋回
    上開2支行動電話，甲○○則於同日6時45分許，在有偵查犯
    罪職權之公務員或機關知悉其上開竊盜犯行前，主動向臺南
    市警察局第二分局警員自首上開犯行，始悉上情。
四、原審法院以：
(一)、本件被告甲○○所犯係死刑、無期徒刑、最輕本刑為3年以
    上有期徒刑以外之罪，其於準備程序中就被訴事實為有罪之
    陳述，經法官告知簡式審判程序之旨，並聽取公訴人及被告
    之意見後，認宜為簡式審判程序，依刑事訴訟法第273條之1
    第1項規定，裁定進行簡式審判程序加以審理，則依據刑事
    訴訟法第273條之2、同法第159條第2項之規定，不適用傳聞
    法則有關限制證據能力之相關規定。
(二)、上揭犯罪事實，有被告於警詢及原審準備程序中之自白、被
    害人乙○○於警詢中之指述即卷附贓物認領保管收據1紙等
    證據可資佐證。核被告所為係犯刑法第320條第1項竊盜罪。
    被告前曾因詐欺案件，經原審法院以96年度簡字第897號判
    決判處有期徒刑4月，嗣經減為有期徒刑2月確定，於96年8
    月21日執行完畢，有臺灣高等法院被告前案紀錄表1份附卷
    可稽，其受有期徒刑執行完畢後，5年以內故意再犯本件有
    期徒刑以上之罪，為累犯，依刑法第47條第1項之規定加重
    其刑。被告在未被有偵查權之公務員或機關發覺其竊盜犯行
    前，即主動向警員坦承本件竊盜犯行，並接受裁判，符合自
    首要件，應依刑法第62條前段規定減輕其刑，並與前述累犯
    加重其刑部分，按刑法第71條第1項規定，先加後減之。爰
    審酌被告正值壯年，且已有過1次竊盜前科，竟仍不思循正
    途賺取所需，再犯本件竊盜犯行，顯見其未曾因前所受徒刑
    之執行而記取教訓，法治概念薄弱，惟念其犯罪手段尚屬平
    和，所竊取之行動電話已於被害人追捕過程中棄置於路旁，
    由被害人尋回，並未造成被害人實質損害，於犯罪後就上開
    犯行坦承不諱，足見尚知悔悟等一切情狀，量處有期徒刑5
    月，併諭知易科罰金之折算標準等語。顯見原審法院已詳敘
    認定上訴人犯罪事實之理由、證據及量刑審酌之事由，從形
    式上審查，並無違背法令之情形。
五、上訴人提起上訴，僅略謂本案係因其自首，方使警方發覺本
    案，故請求除依刑法第62條自首規定減輕其刑外，並請依第
    59條酌量減輕其刑云云。惟按量刑之輕重，係屬事實審法院
    得依職權自由裁量之事項，苟以被告之責任為基礎，復已斟
    酌刑法第57條各款所列情狀而為刑之量定，復未逾越法定刑
    度，不容任意指為違法，最高法院96年度台上字第7018號判
    決參照。本件原判決就被告犯罪情節，已在事實欄明白認定
    ，於理由內詳加論斷，並敘明審酌其正值壯年，且已有過1
    次竊盜前科，竟仍不思循正途賺取所需，再犯本件竊盜犯行
    ，顯見其未曾因前所受徒刑之執行而記取教訓，法治概念薄
    弱，惟念其犯罪手段尚屬平和，所竊取之行動電話已於被害
    人追捕過程中棄置於路旁，由被害人尋回，並未造成被害人
    實質損害，於犯罪後就上開犯行坦承不諱，足見尚知悔悟等
    一切情狀，在法定刑範圍內，從輕量處有期徒刑5月，並諭
    知易科罰金之折算標準，自無違法，且屬適當。上訴人即被
    告僅泛言請求再酌予量輕其刑，即屬無據，復未依據卷內既
    有訴訟資料或提出新事證，指摘或表明第一審判決有何採證
    認事、用法或量刑等足以影響判決本旨之不當或違法之具體
    事由（按上訴理由是否具體，係屬第二審審查之範圍，不在
    命補正之列，刑事訴訟法第361條修正立法理由參照）。按
    之上開規定，本件上訴顯屬違背法律上之程式，自應予駁回
    ，並不經言詞辯論為之。
六、依刑事訴訟法第367條前段、第372條，判決如主文。
中    華    民    國    98    年    11    月    30    日
                  刑事第三庭    審判長法  官  陳義仲
                                      法  官  楊清安
                                      法  官  宋明中
以上正本證明與原本無異。
不得上訴。
                                      書記官  王薇潔
中    華    民    國    98    年    12    月    1     日


司法院資訊處製作；財團法人民間司法改革基金會備份。
